臺灣高等法院臺中分院刑事判決　　　 100年度上易字第1523號
上　訴　人
即　被　告　張義忠
　　　　　　（另案在法務部矯正署臺中監獄苗栗分監執行中）
上列上訴人即被告因違反毒品危害防制條例案件，不服臺灣苗栗
地方法院100年度易字第300號，中華民國100年11月8日第一審判
決（起訴案號：臺灣苗栗地方法院檢察署100年度毒偵字第306號
），提起上訴，本院判決如下：
    主  文
上訴駁回。
    理  由
一、依刑事訴訟法第350條、第361條、第362條、第367條規定，
    不服地方法院之第一審判決而上訴者，須提出上訴書狀，並
    應敘述具體理由，為上訴必備之程式；其所提出之書狀未敘
    述上訴理由，或僅曾以言詞陳述上訴理由者，均應於上訴期
    間屆滿後20日內補提理由書於第一審法院。第一審法院經形
    式審查，認逾期未補提上訴理由者，應定期間先命補正；逾
    期未補正者，為上訴不合法律上之程式，應以裁定駁回。倘
    已提出上訴理由，但所提非屬具體理由者，則由第二審法院
    以上訴不合法律上之程式，判決駁回。而所謂具體理由，必
    係依據卷內既有訴訟資料或提出新事證，指摘或表明第一審
    判決有何採證認事、用法或量刑等足以影響判決本旨之不當
    或違法，而構成應予撤銷之具體事由，始克當之（例如：依
    憑證據法則具體指出所採證據何以不具證據能力，或依憑卷
    證資料，明確指出所為證據證明力之判斷如何違背經驗、論
    理法則）；倘僅泛言原判決認定事實錯誤、違背法令、量刑
    失之過重或輕縱，而未依上揭意旨指出具體事由，或形式上
    雖已指出具體事由，然該事由縱使屬實，亦不足以認為原判
    決有何不當或違法者（例如：對不具有調查必要性之證據，
    法院未依聲請調查亦未說明理由，或援用證據不當，但除去
    該證據仍應為同一事實之認定），皆難謂係具體理由，俾與
    第二審上訴制度旨在請求第二審法院撤銷、變更第一審不當
    或違法之判決，以實現個案救濟之立法目的相契合，並節制
    濫行上訴（最高法院97年度臺上字第892號判決意旨參照）
    。又理由是否具體，則屬第二審法院審查之範圍，不在命補
    正之列，亦即上訴書狀已記載理由，並有具體之敘述時，其
    上訴既屬合法，第二審法院固應就其理由之是否可取，為實
    體之審理及判斷；如認其上訴書狀雖記載理由，但並未具體
    敘述時，則無須再命補正，可逕認其上訴不合法，以判決駁
    回之（最高法院97年度臺上字第4475號判決意旨參照）。
二、本件上訴人即被告張義忠（下稱被告）不服原審判決而提起
    上訴，其上訴理由係以：被告於偵查、審理中均坦承不諱，
    自白犯行，依法應減輕其刑。又參照與被告犯行相類似之案
    件，如苗栗地方法院檢察署100年度執聲字第730號聲請內容
    ，他案被告經法院判處有期徒刑7月，執行完畢後再犯，法
    院僅判處有期徒刑4月，執行完畢後又犯，法院復判處有期
    徒刑5月、6月，定應執行刑為有期徒刑10月，其刑度可供參
    考。被告已經深具悔意，且努力工作，盼法院能給予自新機
    會，從輕量刑等語。
三、按毒品危害防制條例第17條第2項規定應減輕其刑者，係指
    犯同法第4條至第8條之罪，亦即犯製造、運輸、販賣毒品或
    專供製造或施用毒品之器具，及其未遂犯；或意圖販賣而持
    有毒品或專供製造或施用毒品之器具；或以強暴、脅迫、欺
    瞞或其他非法之方法使人施用毒品，及其未遂犯；或引誘他
    人施用毒品，及其未遂犯；或轉讓毒品，及其未遂犯，而於
    偵查及審判中均自白者，始得減輕其刑。惟本件被告所犯係
    同法第10條第2項施用第二級毒品罪，與同法第17條第2項之
    法定要件不符，其上訴意旨稱自白應減輕其刑，顯有誤會。
    又關於刑罰之量定，屬法院自由裁量之職權行使，應審酌刑
    法第57條所列各款事由及一切情狀，為酌量輕重之標準，並
    非漫無限制；量刑輕重係屬事實審法院得依職權自由裁量之
    事項，苟已斟酌刑法第57條各款所列情狀而未逾越法定刑度
    ，不得遽指為違法；且在同一犯罪事實與情節，如別無其他
    加重或減輕之原因，下級審量定之刑，亦無過重或失輕之不
    當情形，則上級審法院對下級審法院之職權行使，原則上應
    予尊重（最高法院72年度臺上字第6696號、75年度臺上字第
    7033號判例、85年度臺上字第2446號判決意旨參照）。本件
    被告對原審判決採用證據、認定事實及適用法律等節均不爭
    執，僅爭執刑度，而原審判決理由已詳予載明審酌被告施用
    毒品、濫用藥物之前科紀錄，自93年間起經過觀察、勒戒，
    甚至判刑，猶未能戒除毒癮，而再為本件施用毒品之犯行，
    缺乏禁絕毒害之決心，因此有必要給予一定時間之刑罰，使
    其遠離誘惑並戒除毒癮。原審審酌被告之智識程度、素行紀
    錄、施用毒品之動機、目的、方法、所生危害，暨犯後坦承
    犯行之態度等一切情狀，並適用刑法第47條第1項累犯之規
    定，判處有期徒刑11月，顯係本於被告之責任為基礎，並已
    具體斟酌刑法第57條所列情形而為量定，量處之刑亦符合法
    定刑度之範圍，並無失之過重等情事，依前開最高法院判例
    、判決意旨，不得遽指為違法。被告上訴理由雖稱已坦承不
    諱，自白犯行，深具悔意，參照其他案件之判決刑度，盼能
    從輕量刑云云，惟各案件之情節不同，被告之犯罪前科紀錄
    、犯行次數等情狀亦不相同，仍須依個案分別量定其刑，自
    無從比附援引其他案件之刑期。本件被告上訴之請求，並非
    依據卷內既有訴訟資料或提出新事證，指摘或表明第一審判
    決有何採證、認事、用法或量刑等足以影響判決本旨之不當
    或違法，而構成應予撤銷之具體事由，自非屬得上訴第二審
    之具體理由。
四、綜上，本院依形式上觀察認原審判決認事用法並無違法或不
    當之處，量刑亦屬妥適，被告上訴理由並未依據卷內既有訴
    訟資料或提出新事證，具體指摘或表明第一審判決有何採證
    認事、用法或量刑等足以影響判決本旨之不當或違法，而構
    成應予撤銷之事由，非屬得上訴第二審之具體理由。是被告
    仍執前詞再為形式爭執，亦不足以認定原判決有何不當或違
    法之處，揆諸前揭法律規定及判決意旨，以及「程序優先於
    實體」之刑事訴訟法原則，本件被告提起之第二審上訴不合
    法律上程式，應予駁回，並不經言詞辯論為之。
五、據上論結，應依刑事訴訟法第367條前段、第372條，判決如
    主文。
中    華    民    國   100    年    12    月    14    日
            刑事第二庭    審判長法  官  邱  顯  祥
                                法  官  姚  勳  昌
                                法  官  張  國  忠
以上正本證明與原本無異。
不得上訴。
                                書記官  卓  佳  儀
中    華    民    國   100    年    12    月    14    日